【裁判字號】    95,交抗,22
【裁判日期】    950123
【裁判案由】    違反道路交通管理處罰條例
【裁判全文】
臺灣高等法院交通事件裁定              95年度交抗字第22號
抗  告  人
即受處分人   甲○○
上列抗告人因違反道路交通管理處罰條例案件，不服臺灣士林地
方法院，中華民國94年11月30日所為裁定（94年度交聲字第727
號），提起抗告，本院裁定如下：
    主  文
抗告駁回。
    理  由
一、按行車速度，依標誌或標線之規定，道路交通安全規則第93
    條第1 項定設有明文。另汽車駕駛人，行車速度，超過規定
    之最高時速，處新臺幣（下同）1,200元以上2,400元以下罰
    鍰，並記違規點數一點，道路交通管理處罰條例第40條第1
    項、第63條第1項第1款亦規定甚明。
二、原裁定以：原處分意旨略以抗告人即受處分人甲○○所有車
    牌號碼7877-DQ號自用小客車於民國（下同）94年4月1日凌
    晨0時42分，行經臺北市○○路與立德路口時，經臺北市政
    府警察局北投分局逕行舉發「行車速限50公里，經測時速67
    公里，超速17公里未滿20公里」之違規，依道路交通管理處
    罰條例第40條第1項、第63條第1項規定，處罰鍰2,400元，
    並記違規點數1點等情。經查：
  (一)抗告人對其所有之車號7877-DQ號自用小客車於94年4月1日
    凌晨0時42分許行經限速50公里之臺北市○○路與立德路口
    ，經自動測速照相設備拍照之事實，並不否認，並有台北市
    政府北市警交大字第AD0000000號舉發違反道路交通管理事
    件通知單1紙及採證照片2幀附卷可稽。
  (二)臺北市○○路○段於中央北路4段至立德路口之限速為時速50
    公里，於大度路3段淡水往台北方向設有「速限標誌」及「
    前有測速照相請依速限行駛」標示牌，有臺北市政府警局94
    年9月20日北市警投分交字第09433450700號函1份在卷可證
    ，是抗告人違規照相之路段時速限制為50公里，可以認定。
  (三)依採證照片顯示，抗告人駕駛之7877-DQ號自用小客車係行
    駛於第2車道，而採證照片上顯示之車道數為「2」，時速（
    V）為67公里，與感應線圈之距離200公分，抗告人以時速67
    公里行駛於速限50公里之路段，因超速而啟動線圈感應式測
    速照像設備，至為明確。再比較採證照片2張所示抗告人之7
    877-DQ號自用小客車與同時行駛於第1車道之車牌號碼9127
    -GX號自用小客車之相對位置，2車剛開始通過路口時，第1
    張照片顯示2車約係併排行駛，惟該2車繼續向前行駛時，第
    2張照片則顯示抗告人之7877-DQ號自用小客車在9127-GX號
    自用小客車之前方，足見抗告人所駕駛之7877-DQ號自用小
    客車車速較快，抗告人辯稱係他車超速啟動照相云云，無非
    避重就輕之詞，不足採信。
  (四)綜上所述，抗告人違規事實明確，抗告人所辯，並無足採，
    原處分機關援引首揭規定，依法裁處罰鍰2,400元，並記違
    規點數1點，核無不當。認異議為無理由，而予裁定駁回。
三、原審以原處分機關依據首開法條規定，對抗告人裁處罰鍰2,
    400元，並記違規點數1點，無何違誤，應予維持，以抗告人
    聲明異議為無理由，予以駁回。經核於法並無違誤。抗告意
    旨以請舉發單位就感應式測速器，偵測的試驗數據提出報告
    ，以昭公信。又在照片上與抗告人同行車號9127-GX車之車
    速為何？是否亦被舉發云云，請求撤銷原裁定。惟查該自動
    測速照相設備運作各項功能正常，並無證據顯示有損壞、故
    障或不準確之情形，自可採為認定抗告人前開違規行為之證
    據。至於抗告人同行其他輛車速為何，是否有受舉發一節，
    原裁定已說明超速者係抗告人之車甚詳，抗告人仍執前詞指
    摘原裁定不當，其抗告為無理由，應予駁回。
四、據上論結，應依道路交通管理處罰條例第89條，道路交通案
    件處理辦法第26條，刑事訴訟法第412條，裁定如主文。
中    華    民    國    95    年    1    月    23    日
                  交通法庭審判長法  官  吳昭瑩
                                法  官  楊貴雄
                                法  官  李英勇
以上正本證明與原本無異。
不得再抗告。
                                書記官  李信穎
中    華    民    國    95    年    1     月    24    日


司法院資訊處製作；財團法人民間司法改革基金會備份。
